Jailer Esleider Narvaez DESARROLLADOR FRONT-END

Desarrollador Front-End apasionado con más de 2 años de experiencia trabajando de manera independiente y en proyectos propios. Especializado en crear interfaces web atractivas y funcionales utilizando tecnologías modernas como HTML5, CSS3 y JavaScript con React JS. Capaz de traducir diseños creativos en experiencias digitales impactantes. Comprometido con la mejora continua y la exploración de nuevas tecnologías para ofrecer soluciones de vanguardia.

EXPERIENCIA

Desarrollador Front-End Freelance

Talent Hunters J&L | Bogotá D.C | 2020-06 a 2021-02

- Lideré el desarrollo y mantenimiento completo del sitio web estático TalentHuntersJ&L.com durante un período de 8 meses.
- Diseñé y construí el sitio web utilizando HTML, CSS y JavaScript, asegurando una experiencia de usuario atractiva y receptiva.
- Implementé eficientemente características clave, como la navegación intuitiva, secciones informativas y formularios de contacto, mejorando la interacción del usuario.
- Realicé pruebas exhaustivas de la funcionalidad del sitio web en diferentes navegadores y dispositivos, garantizando la consistencia y calidad del rendimiento.
- Proporcioné soporte continuo y resolví problemas técnicos y de usabilidad según las necesidades de los usuarios y el cliente.

MTA Metrología | Bogotá D.C | 2021-03 a 2022-03

- Lideré el desarrollo y mantenimiento completo del sitio web estático mtametrología.com durante un período de 10 meses.
- Implemente la identidad de marca a medida según los criterios y necesidades del cliente.
- Implemente estrategias intuitivas de diseño para mejorar la usabilidad del sitio web.
- Realice pruebas exhaustivas de usabilidad, corrigiendo las fallas encontradas en cada una de estas pruebas.
- Proporcione soporte continúo resolviendo problemas técnicos, brindando asesoría completa en todo el tema del sitio web y correos corporativos.

Colmetrik S.A.S | Bogotá D.C | 2022-03 - Actualmente

- Lidere el mejoramiento de la usabilidad del sitio web colmetrik.com.co, actualizando su contenido al más reciente (mejoras en diseño de sitio web).
- Trabaje listado de requerimientos con el cliente y diseños con el fin de homogeneizar las ideas propuestas por el cliente y la marca corporativa.
- Implementé eficientemente características clave, como la navegación intuitiva, secciones informativas y formularios de contacto, mejorando la interacción del usuario.
- Realicé pruebas exhaustivas de la funcionalidad del sitio web en diferentes navegadores y dispositivos, garantizando la consistencia y calidad del rendimiento.
- Proporciono asesoría y mantenimiento a el proyecto que sigue en funcionamiento.

Proyectos propios

Jailer Narvaez | Portafolio web | 2022-01 - actualmente

- Concepción, diseño y desarrollo de un portafolio interactivo en línea para exhibir trabajos y habilidades.
- Integración de enlaces de contacto y descarga de cv con el fin de mejorar la interacción con los visitantes.
- Optimización de rendimiento para garantizar tiempos de carga rápidos y una navegación fluida.

Logros Clave

A lo largo de mi trayectoria, he entregado proyectos a tiempo mediante metodologías ágiles, mejorando diseños y tiempos de carga. Destaco por mi aprendizaje continuo y adaptabilidad en proyectos personales y profesionales. Puedes ver pruebas en mi GitHub y portafolio en línea. Mi enfoque es la eficiencia, innovación y superación constante.

HABILIDADES

- HTML
- CSS
- Javascript

- Bootstrap 5.0
- Git
- React js

FORMACIÓN ACADEMICA

Técnico profesional en manejo y aplicación de sistemas informáticos y bases de datos – Centro Andino de Estudios Técnicos

Marzo 2018 – Diciembre 2019 [Bogotá D.C.]